【裁判字號】    98,抗,2
【裁判日期】    980218
【裁判案由】    拍賣抵押物
【裁判全文】
臺灣嘉義地方法院民事裁定  98年度抗字第2號
抗  告  人  乙○○
                        88號.
相  對  人  甲○○
                        7
上列當事人間聲請拍賣抵押物事件，抗告人對於中華民國98年1
月7日本院嘉義簡易庭98年度司拍字第6號所為裁定提起抗告，本
院裁定如下：
    主  文
抗告駁回。
抗告程序費用新臺幣壹仟元由抗告人負擔。
    理  由
一、按抵押權人，於債權已屆清償期，而未受清償者，得聲請法
    院，拍賣抵押物，就其賣得價金而受清償，民法第873條第
    1項定有明文。又聲請拍賣抵押物，原屬非訟事件，只須其
    抵押權已經依法登記，且債權已屆清償期而未受清償，法院
    即應為准許拍賣之裁定。至於為拍賣程序基礎之私法上權利
    有瑕疵時，應由爭執其權利之人提起訴訟，以資救濟，不得
    僅依抗告程序聲明其有爭執，並據為廢棄拍賣裁定之理由（
    最高法院49年臺抗字第244號、51年臺抗字第269號判例意旨
    可資參照）。是聲請拍賣抵押物事件，為裁定之法院僅就抵
    押權人所提出之債權憑證、抵押權設定契約書、他項權利證
    明書、土地暨建物登記謄本為形式上之審查，尚無從審酌屬
    於實體上法律關係之事由。
二、抗告意旨略以：抗告人分別於民國96年4月11日、同年9月7
    日借款新臺幣（下同）250萬元及130萬元，月息分2，約定
    清償期為97年8月10日，均已付清利息，為此提出抗告云云
    。
三、經查相對人於原審以抗告人於96年4月9日及同年9月5日向相
    對人借款共計380萬元，約定97年8月10日償還（利息自97年
    8月10日起至清償日止，按週年利率百分之6計算，違約金自
    97年8月10日起至清償日止按月息1分2厘計算），並以所有
    如附表所示之不動產為借款之擔保設定抵押權，茲因抗告人
    屆期未清償，為此聲請拍賣抵押物以資受償等情，並提出借
    據、抵押權設定契約書、他項權利證明書、土地登記謄本等
    影本為證。本院原審據以准許相對人拍賣抵押物之聲請，即
    無不當。抗告人上開抗告意旨核係實體法律關係之爭執，依
    首揭說明，並非拍賣抵押物之非訟事件程序中所得審究，自
    無礙於相對人就設定抵押之不動產聲請拍賣而為清償之權利
    行使，抗告人提起本件抗告，請求廢棄原裁定，為無理由，
    應予駁回。
四、對於非訟事件，依法應由關係人負擔費用者，法院裁定命關
    係人負擔時，應一併確定其數額，為非訟事件法第24條第1
    項所明定，爰依法確定本件抗告程序費用額如主文第2項所
    示。
五、據上論結，本件抗告為無理由，依非訟事件法第46條、第21
    條第2項、第24條第1項，民事訴訟法第495條之1第1項、第
    449條第1項、第95條、第78條，裁定如主文。
中    華    民    國    98    年    2     月    18    日
                  民事第二庭  審判長法  官  黃茂宏
                                    法  官  林中如
                                    法  官  陳端宜
上為正本係照原本作成。
如不服本裁定，僅得於收受本裁定正本送達後10日內，以適用法
規顯有錯誤為理由，向本院提出再抗告狀。
中    華    民    國    98    年    2     月    18    日
                                    書記官 王美珍
┌──────────────────────────────────────────────────────────────┐
│ 附表：                                                                                                    98年度抗字第2號  │
├──┬───────────────────────────┬─┬────────────┬─────────┬──────┤
│ 編 │        土          地          坐          落        │地│    面            積    │                  │            │
│    ├───┬────┬────┬────┬────────┤  ├──┬──┬──────┤  權  利  範  圍  │備        考│
│ 號 │縣  市│鄉鎮市區○   段   ○ ○  段 │  地        號  │目│公頃│公畝│  平方公尺  │                  │            │
├──┼───┼────┼────┼────┼────────┼─┼──┼──┼──────┼─────────┼──────┤
│001 │嘉義市│        │  車店  │  車店  │      385       │田│    │ 01 │     84     │       全部       │            │
└──┴───┴────┴────┴────┴────────┴─┴──┴──┴──────┴─────────┴──────┘


司法院資訊處製作；財團法人民間司法改革基金會備份。
